【裁判字號】    97,簡再,7
【裁判日期】    970917
【裁判案由】    綜合所得稅
【裁判全文】
高雄高等行政法院簡易判決
                                       97年度簡再字第7號
再審原告    甲○○
再審被告    財政部高雄市國稅局
代  表  人  陳金鑑局長
上列當事人間綜合所得稅事件，再審原告對於中華民國97年6月2
日本院97年度簡再字第1號判決，本於行政訴訟法第273條第1項
第13款、第14款事由，提起再審之訴部分，本院判決如下：
    主  文
再審之訴駁回。
再審訴訟費用由再審原告負擔。
    事實及理由
一、再審原告民國93年度綜合所得稅結算申報，列報本人、父親
    羅清油、兄羅瑞源及姪子女羅世真、羅上媛、羅鈺堂等6人
    免稅額計新臺幣48萬1,000元，經再審被告以所列報之姪子
    女羅世真、羅上媛及羅鈺堂3人不符合行為時所得稅法第17
    條第1項第1款第4目規定，乃否准認列該3人之免稅額。再審
    原告不服，循序提起行政訴訟，經本院96年度簡字第58號判
    決駁回其訴，並經最高行政法院97年度裁字第1124號裁定駁
    回其上訴確定。再審原告復對本院96年度簡字第58號判決提
    起再審之訴，經本院97年度簡再字第1號判決（下稱原確定
    判決）駁回，再審原告仍不服，以原確定判決有行政訴訟法
    第273條第1項第13款、第14款再審事由，提起本件再審之訴
    （至再審原告本於行政訴訟法第273條第1項第10款事由提起
    再審之訴部分，本院則另以裁定駁回之）。
二、再審原告起訴意旨略以：再審原告曾於97年3月7日針對本院
    97年度簡再字第1號事件提出行政訴訟再審（補正）狀，於
    再審理由第(五)項有請求後續會再補充證據、資料，惟本院
    並未通知再審原告補正資料，對再審原告不公平。另再審原
    告確有扶養所列報受扶養親屬。故原確定判決有行政訴訟法
    第273條第1項第13款、第14款再審事由云云。
三、按「再審之訴顯無再審理由者，得不經言詞辯論，以判決駁
    回之。」行政訴訟法第278條第2項定有明文。又「有左列各
    款情形之一者，得以再審之訴對於確定終局判決聲明不服。
    但當事人已依上訴主張其事由或知其事由而不為主張者，不
    在此限：......十三、當事人發見未經斟酌之證物或得使用
    該證物者。但以如經斟酌可受較有利益之裁判者為限。十四
    、原判決就足以影響於判決之重要證物漏未斟酌者。」固分
    別為行政訴訟法第273條第1項第13款、第14款所明定。惟其
    中第13款所謂當事人發現未經斟酌之證物，係指該證物在前
    訴訟程序時業已存在，而為當事人所不知或不能使用，現始
    知悉或得予利用者而言，且以如經斟酌可受較有利益之裁判
    者為限，始得據以提起再審之訴。另第14款所稱足以影響於
    判決之重要證物漏未斟酌，係指該證物在前訴訟程序業已提
    出，然未經確定裁判加以斟酌者而言，且以該證物足以動搖
    原確定裁判基礎者為限。
四、經查，本件原確定判決係以：再審原告雖主張有行政訴訟法
    第273條第1項第10款之再審事由，惟並未提出本件有任何證
    人、鑑定人或通譯為虛偽陳述，而受宣告有罪判決之證據或
    其刑事訴訟不能開始或續行非因證據不足之事證，僅泛稱再
    審被告提出之人證陳詞顯有矛盾，且本件人證身分及態度與
    再審原告有潛在或顯在複雜難言之利害關係，而有虛偽陳述
    之嫌云云，故再審原告指摘本院96年度簡字第58號判決有行
    政訴訟法第273條第1項第10款規定之再審理由，顯無可採等
    語，駁回其再審之訴。而本件依再審原告所提再審書狀之記
    載，其主張原確定判決有行政訴訟法第273條第1項第13款、
    第14款再審事由，所稱之證物，應係指再審原告在本院97年
    度簡再字第1號事件曾於97年3月7日提出之行政訴訟再審（
    補正）狀，該書狀有於再審理由第(五)項載明後續會再補充
    證據、資料等語，惟此書狀既是再審原告於本院97年度簡再
    字第1號事件中所自行提出，則其自非行政訴訟法第273條第
    1項第13款所稱在前訴訟程序時業已存在，而為當事人所不
    知或不能使用，現始知悉或得予利用之證物。另此書狀乃再
    審原告於該訴訟程序中所為陳述其意見之書面，自非行政訴
    訟法第273條第1項第13款及第14款所稱之證物。並「提起再
    審之訴，應表明再審理由及關於再審理由並遵守不變期間之
    證據，如未表明者，無庸命其補正。」亦有最高行政法院67
    年判字第738號判例可循，故縱認上述再審原告所提出敘明
    會再補充證據之書狀係屬證物，亦難以原確定判決未再命其
    補正，即謂原確定判決對之有漏未斟酌情事。此外再審原告
    所主張者，無非係就原確定判決前訴訟程序之實體事項再為
    爭議。故再審原告提起本件再審之訴所為主張，核與行政訴
    訟法第273條第1項第13款、第14款再審事由之要件不合，本
    件再審之訴為顯無再審理由，應予駁回，並不經言詞辯論為
    之。
五、據上論結，本件再審之訴為無理由，依行政訴訟法第278條
    第2項、第98條第1項前段，判決如主文。
中    華    民    國    97    年    9     月    17    日
            高雄高等行政法院第四庭
                              法官  楊  惠  欽
以上正本係照原本作成。
如不服本判決，應於送達後20日內，向本院提出上訴狀並表明上
訴理由，如於本判決宣示後送達前提起上訴者，應於判決送達後
20日內補提上訴理由書（須按他造當事人人數附繕本）。
中    華    民    國    97    年    9     月    17    日
                            書記官  陳  嬿  如
附註：
行政訴訟法第235條（第1項、第2項）：
對於適用簡易程序之裁判提起上訴或抗告，須經最高行政法院之
許可。
前項許可，以訴訟事件所涉及之法律見解具有原則性者為限。


司法院資訊處製作；財團法人民間司法改革基金會備份。
